臺灣高等法院臺南分院刑事判決　　　　　　　九十一年度上易字第八八七號　 Ｃ
　　　上　訴　人
　　　即　被　告　甲　○　○
右上訴人因竊盜案件，不服中華民國九十一年六月廿日台灣雲林地方法院九十一年度
易緝字第一○號第一審判決（起訴案號：臺灣雲林地方法院檢察署八十八年度偵字第
五八九號），提起上訴，本院判決如左：
      主      文
上訴駁回。
      事      實
一、甲○○意圖為自己不法之所有，於民國（下同）八十八年一月十六日下午四時許
    ，在雲林縣麥寮鄉○○村○○路○街巷十號前，竊取蔡琇瑛所有ＴＯ─二五三三
    號小客車（約值新台幣十五萬元，平日均由葉茂裕使用），得手後，供己代步使
    用。嗣於八十八年一月十九日上午六時卅分許，甲○○駕駛ＴＯ─二五三三號小
    客車，搭載不知情女子丁○○，將車停放在雲林縣四湖鄉內湖村下桂山與口湖鄉
    下崙村交界「處產業道路旁」，為警當場查獲。
二、案經雲林縣警察局台西分局報請臺灣雲林地方法院檢察署檢察官偵查起訴。
      理      由
一、訊據上訴人即被告甲○○矢口否認有右述竊盜犯行，辯稱：ＴＯ─二五三三號小
    客車，係伊於八十八年一月十八日，在雲林縣四湖鄉「四湖保齡球館」，向丙○○借用的，借用時由綽號「台北仔」乙○○，將該小客車鑰匙交給伊，當時丁○○也在場云云（詳本院卷三一、三二、三三頁）。惟查：
  (一)被害人蔡琇瑛所有ＴＯ─二五三三號小客車，於八十八年一月十六日時下午四時
    許，在雲林縣麥寮鄉○○村○○路○街巷十號前遭竊之事實，業據該車使用人葉
    茂裕於警訊及原審指訴甚詳（詳警卷四頁背面、原審六三八號卷三十頁背面），
    並有車輛竊盜車牌失竊資料個別查詢報表查詢車輛認可資料、贓物認領保管收據
    在卷可稽（詳警卷七、八頁），復有車輛暨查獲現場照片八張在卷可證（詳偵卷
    十至十三頁）。而被告駕駛上開失竊ＴＯ─二五三三號小客車遭警查獲乙事，業
    據查獲警員黃振興及查獲時同在該小客車內女子丁○○，於警訊及原審證述屬實
    （詳警卷五頁背面、原審六三八號卷二三、二五頁）。是被告確於右揭時地，竊
    取ＴＯ─二五三三號小客車，供己代步所用乙節，應可確認。
  (二)被告雖辯稱：該小客車係向案外人丙○○借用的，並由案外人乙○○，將小客車
    鑰匙交給伊，交車當時女子丁○○也在場云云（詳本院卷三一、三二、三三頁）
    。然查：
  1.(1)被告於警偵訊時，數次均指稱ＴＯ─二五三三號小客車，係伊向「丙○○」所
    借云云，而從未提及另有他人借車情事（詳警卷二頁、偵查卷七頁背面、二九頁
    背面）。嗣於原審時被告始供稱：伊在八十七年一月十七日晚上七、八點，在雲
    林縣四湖鄉「四湖保齡球館」，先向丙○○借車，但丙○○要用車，所以在旁的
    「乙○○」將車借伊，並把鑰匙拿給伊云云（詳原審六三八號卷二七頁背面、二
    八頁背面）。(2)又被告於原審另供陳：當天是朋友騎機車，載伊去四湖找人，要
    回去時已太晚，伊始去保齡球館看看，有沒有人可載他回去云云。惟經原審當庭
    向被告詢以：去四湖找何人、當時坐計程車是否要回家等情時，被告則又供稱：
    當時伊祇是坐計程車路過四湖，到達四湖時已經晚上十一、二點，因遇到一位騎
    機車朋友，所以伊就下車，請他載伊去保齡球館等語（詳原審一○號卷五九頁）
    。觀諸被告上開所供，其就向何人借車、如何到達四湖等情節，前後供述，顯相
    矛盾，且其所述晚上十一、二點到達四湖乙節，更與先前供稱係晚上七、八點左
    右，在雲林縣四湖鄉「四湖保齡球館」借車時點，互有扞挌，足見被告上開所供
    ，均非屬實，不足採信。
  2.(1)證人丙○○於偵查中及原審均曾證稱：其與乙○○一起去四湖保齡球館時，有
    遇到甲○○，甲○○有向伊借車，但伊要用車，就沒將車借給甲○○，也沒有看
    到乙○○將車鑰匙，交給甲○○等語（詳偵卷三八頁背面、原審六三八號卷二九
    頁、二九頁背面），核與證人乙○○於原審及本院供稱：在戒治前，我並不認識
    甲○○，也沒有將ＴＯ─二五三三號小客車借給甲○○等語相符（詳原審六三八
    號卷四四頁、本院卷四五頁）。依此被告辯稱：系爭自小客車，係向丙○○或乙○○所借云云，自難採信。(2)況證人丙○○於原審亦陳明：甲○○從戒治所出來
    後，打電話給我，告訴我他已跟乙○○講好，要我在開庭時，供述系爭小客車是
    我向乙○○借來，給甲○○使用的，但我考慮到，萬一乙○○開庭時，不承認此
    事，就變成是我將贓車，借給甲○○，所以我沒有答應甲○○要求等語（詳偵卷
    三八背面頁、原審六三八號卷二九、四五、四六頁）。證人乙○○於本院更證稱
    ：我與甲○○，是在八十八年間，戒治時才認識的，甲○○比我先出所。因戒治
    後，我要繼續執行所犯竊盜案件，所以我在談話中，我有告訴甲○○，我是因竊
    盜案件入獄的，甲○○因見我有竊盜前科，所以想將責任推給我等語（詳本院卷
    四五、四七至四九頁）。再參諸被告於偵查中，確於臺灣雲林戒治所執行戒治乙
    節，有台灣雲林地方法院檢察署點名單在卷可憑（詳偵卷二八頁），顯見被告係
    於戒治中，偶遇證人乙○○，而知悉乙○○有竊盜前科，始起意翻異警偵訊向「
    丙○○」借車之供述，而於原審供稱，系爭自小客車係向「乙○○」所借云云，
    並致電要求丙○○配合其說詞等情，堪可確認。是被告上開所辯，顯均係卸責之
    詞，不足採信。
  3.至證人丁○○於原審，雖附合被告上開所供而陳稱：八十八年一月十七日晚上七
    、八點，我進入四湖保齡球館時，看見丙○○帶著一位我不認識的朋友，在「保
    齡球館門外」與甲○○交談，其後就看到丙○○的朋友，拿鑰匙給甲○○。當天
    「甲○○」身穿花色短袖襯衫、土色短褲、打赤腳，「丙○○」著白色襯衫，長
    褲顏色記不清楚，「丙○○的朋友」則穿Ｔ恤，不記得長褲是什麼顏色云云（詳
    原審六三八號卷二五頁背面、二六頁背面）。惟查：
  (1)被告經原審隔離訊問後，就當天借車情形則供述：當天我和丙○○、乙○○是在
    「保齡球館內」談借車的事。當時「我」穿單色襯杉，長褲顏色忘記了，我有穿
    鞋子，「丙○○」穿長袖休閒服，顏色忘記了，但長褲和上衣是一整套的，「乙○○」則穿暗色小夾克及長褲云云。核與證人丁○○所述，已不相符。再參諸原
    審曾命證人丁○○與被告，二人當庭繪製借車當天相關位置圖，比較兩者所繪現
    場圖，更是大相逕庭（詳原審六三八號三七、三八頁）。由此可見，證人丁○○
    上開供詞，有迴護被告之嫌，應無足憑採。
  (2)況經本院訊據證人丁○○是否見聞當天借車情形，證人丁○○則供稱：我不知道
    丙○○是否有借車給甲○○，也不知道甲○○借車的事，因借車當時我不在場，
    也沒有看到借車的過程等語（詳本院卷七一、七二頁）。本院認證人丁○○上開
    所供，因與本院認定事實一致，且與事實相符，足以採信。是被告辯稱，確有向
    丙○○借車，且借車時證人丁○○亦在場云云，顯係飾卸之詞，要無可採。
  (三)綜上所述，本件被告竊盜犯行，事證明確，堪以認定，應依法論科。
二、核被告甲○○所為，係犯刑法第三百二十條第一項竊盜罪。
三、本件原審以被告罪證明確，因予適用刑法第三百二十條第一項，罰金罰鍰提高標
    準條例第一條前段規定，併審酌被告有多次贓物前科，品性不佳，所竊取本件小
    客車，約值新台幣十五萬元，已據被害人葉茂裕於警訊陳明在卷（詳警卷四頁背
    面），足見被告犯罪所生損害非輕，而被告經警查獲時，更因拒警盤查而駕車衝
    撞警察等情，亦據警員黃振興於原審供證屬實（詳原審六三八號卷二三頁背面）
    ，且被告犯後非但否認犯行，且試圖慫恿證人丙○○，作不實供述，以此手段杜
    撰其借車情節，顯見被告犯後毫無悔意等一切情狀，量處有期徒刑七月，以資懲
    儆。本院經核原判決認事用法，均無違誤，量刑亦稱妥適，被告上訴意旨，否認
    犯行，依上所述，為無理由，應予駁回。
四、至被告為警查獲時，於系爭小客車扣得螺絲起子一把、挫刀一把及鑰匙一支，固
    有扣押物品清單在卷可稽（詳偵卷十四頁）。然遍觀全卷事證，並無其他積極證
    據，足以證明該扣案物品，係供被告本件竊盜犯罪所用之物，爰不為沒收諭知，
    附此敘明。
據上論斷，應依刑事訴訟法第三百六十八條，判決如主文。
本案經檢察官李傳來到庭執行職務。
中    華    民    國      九十一      年      十一      月    七        日
                                  臺灣高等法院臺南分院刑事第七庭
                                      審判長法官  蔡    崇    義
                                            法官  許    進  國
                                            法官  董    武    全
右正本證明與原本無異。
不得上訴。
                                      法院書記官  黃    全    忠
中    華    民    國      九十一      年      十一      月     十二     日
附錄法條：
刑法第三百二十條第一項：
意圖為自己或第三人不法之所有，而竊取他人之動產者，為竊盜罪，處五年以下有期
徒刑、拘役或五百元以下罰金。
